臺灣高等法院臺南分院刑事判決
　　　　　　　　　　　　　　 94年度上更(一)字第283號　Ａ
上　訴　人
即　被　告　甲○○
指定辯護人　本院公設辯護人　丙○○
上列上訴人因違反槍砲彈藥刀械管制條例等案件，不服臺灣臺南
地方法院93年度訴字第160號中華民國93年7月29日第一審判決（
起訴案號：臺灣臺南地方法院檢察署92年度偵字第13648號），
提起上訴，本院判決後（93年度上訴字第694號)，經最高法院第
一次發回更審，本院判決如下：
    主  文
原判決關於連續未經許可，持有可發射子彈具有殺傷力之改造玩
具手槍部分暨定執行刑部分均撤銷。
甲○○連續未經許可，持有可發射子彈具有殺傷力之改造玩具手
槍，處有期徒刑貳年陸月，併科罰金新臺幣肆拾萬元，罰金如易
服勞役，以罰金總額與陸個月之日數比例折算。扣案如附表所示
具有殺傷力之改造玩具手槍肆支及改造子彈陸顆均沒收。
    事  實
一、甲○○曾於民國83年間，因違反懲治盜匪條例（八年）、麻
    醉藥品管理條例（三年六月及七月）、藥事法（六月）、槍
    砲彈藥刀械管制條例（三月）與竊盜（九月）等案件，經臺
    灣臺北地方法院與臺灣板橋地方法院分別判處如上述有期徒
    刑確定，並經裁定應執行有期徒刑十二年二月（縮刑期滿日
    為95年 5月24日），入監服刑後，於89年10月16日假釋出獄
    ，復因反毒品危害防制條例案件，於91年 4月11日經撤銷假
    釋入監執行殘刑五年七月八日，迄今尚未執行期滿（未構成
    累犯），猶未知悔改，未經政府主管機關許可，基於概括犯
    意：
  (一)自90年9月6日前之某不詳時間，非法持有可發射子彈，仿BE
    RETTA 廠半自動手槍製造具有殺傷力之金屬玩具手槍一枝（
    含彈匣一只、槍枝管制編號：0000000000 ，詳如附表編號1
    所示），藏置在其與女友乙○○同居之臺北縣樹林市○○街
    ○段42號15樓住處。迄於90年9月6日凌晨5時許，經臺北縣警
    察局海山分局人員至該處查緝甲○○涉嫌販賣毒品案（另由
    該分局報告臺灣板橋地方法院檢察署以 90年度偵字第14799
    號案件偵辦）時查獲，並扣得上開具殺傷力之改造玩具手槍
    （含彈匣一個）一支、及無殺傷力之子彈成品五顆、子彈半
    成品十五顆、彈頭十顆、火藥二包，甲○○則乘隙逃逸。
  (二)嗣甲○○與女友乙○○遷移至臺北縣樹林市○○路94號2樓
    租屋居住，又承上開持有槍彈之概括犯意，自90年10月18日
    前之某不詳時間將未經許可，購入並持有之可發射子彈具有
    殺傷力之(1)仿BERETTA廠半自動手槍製造之金屬玩具手槍一
    枝、(2)仿德林吉雙管手槍製造之金屬玩具掌心雷手槍一枝、
    (3)仿SMITH&WESSON廠轉輪手槍製造金屬玩具左輪手槍一枝（
    詳如附表編號2至4所示），與由玩具槍用金屬彈殼加裝直徑
    約8.5 MM金屬彈頭改造具有殺傷力之改造子彈三顆（如附表
    編號5所示）及玩具槍用金屬彈殼加裝直徑約8MM金屬彈頭改
    造具有殺傷力之改造子彈5顆（如附表編號6所示），藏置於
    該處。迄90年10月17日夜間20時許，甲○○駕駛並搭載乙○
    ○之白色喜美小客車（車號不詳）停在臺北縣新莊市○○路
    與幸福路口，正與林智強（騎機車載一不詳姓名女子）進行
    毒品買賣交易時，適為臺北縣警察局新莊分局刑事組組長許
    名輝騎腳踏車執行督導選舉勤務途經該處發覺可疑，乃站立
    該輛小客車旁表明身分並依法執行盤查職務確認雙方進行何
    事時，甲○○為脫免逮捕，不顧其小客車前後均停有其他車
    輛，發動該輛小客車前後衝撞擠出空隙，不聽許名輝制止，
    竟當場施強暴手段，直接將方向盤往左轉動，駕駛該輛小客
    車衝撞許名輝倒地後逃逸（妨害公務部分，經原審法院判處
    有期徒刑一年六月，本院於94年3月23日駁回該部分之上訴
    而告確定），經當場逮捕之林智強於翌（18）日中午12時30
    分，帶警察至樹林市○○路94號二樓甲○○與乙○○同居住
    處查緝甲○○時，甲○○又乘隙逃逸（甲○○販賣毒品部分
    ，另案由臺北縣警察局新莊分局報告臺灣板橋地方法院檢察
    署分91年度偵字第476號案件偵辦），經乙○○同意警方執
    行搜索，查獲甲○○持有之上開具殺傷力之改造手槍三支與
    具殺傷力之8.5mm子彈三顆、8mm子彈五顆（詳如附表編號2
    至6所示，具殺傷力之子彈合計八顆，經送鑑定後，採樣其
    中二顆試射而燃燒殆盡）、不具殺傷力之子彈一顆（彈頭脫
    落，經鑑定試射，無法擊發）、半成品彈頭九十七顆、半成
    品空彈殼一百十顆。
二、案經臺北縣警察局海山分局與新莊分局分別報告臺灣板橋地
    方法院檢察署呈請臺灣高等法院檢察署移轉臺灣桃園地方法
    院檢察署，該署（桃園）呈請移轉臺灣臺南地方法院檢察署
    後，該署（台南）又呈請移回臺灣板橋地方法院檢察署，再
    經該署（板橋）呈請移回臺灣臺南地方法院檢察署檢察官偵
    查起訴。
    理  由
壹、關於證據能力方面
  一、按中華民國92年 1月14四修正之刑事訴訟法施行前，已繫
      屬於各級法院之案件，其以後之訴訟程序，應依修正刑事
      訴訟法終結之，但修正刑事訴訟法施行前已依法定程序進
      行之訴訟程序，其效力不受影響，刑事訴訟法施行法第 7
      條之3定有明文。又按刑事訴訟法係92年01月14日修正，
      同年2月6日公布，並於同年9月1日施行。查本件證人乙○
      ○、林智強、李文魁等人於刑事訴訟法新制92年9月1日施
      行前，於警詢及偵查中所為審判外之陳述，雖未以證人身
      分具結及詰問，然依前揭規定，仍具效力，而有證據能力
      ，合先敘明。
  二、被告雖爭執證人乙○○於警訊、偵查中所製作之筆錄欠缺
      證據能力，證人乙○○之證詞係屬傳聞證據，不具證據能
      力云云，惟查：
    (一)按被告以外之人於審判外之言詞或書面陳述，除法律有規
      定者外，不得作為證據，固為刑事訴訟法第159條第1項所
      規定，惟被告以外之人於審判中有經傳喚不到之情形者，
      其於司法警察調查中所為之陳述，經證明具有可信之特別
      情況，且為證明犯罪事實之存否所必要者，得為證據；又
      被告以外之人於司法警察調查中所為之陳述，與審判中不
      符時，其先前之陳述具有較可信之特別情況，且為證明犯
      罪事實存否所必要者，得為證據，刑事訴訟法第159條之3
      第3款及之2分別定有明文。證人乙○○於警詢明確指述附
      表所示之槍彈為被告所有，並於檢察官偵查時亦迭次所陳
      大致相符，並無矛盾齟齬之處，核與警訊指證之情節亦屬
      相符，嗣迭經原審及本院傳為證人均未到庭，無從採憑。
      又參以，被告於偵查中亦直陳乙○○係為其同居人、男女
      朋友關係，有時住在一起，大概九十年五、六月間，一直
      到九十年十月底等情，有偵查筆錄可稽（板橋地檢91年偵
      字第476號偵查卷第59頁、台南地檢92年偵字第13648號偵
      查卷第21頁），是證人乙○○與被告係男女朋友關係應無
      設詞誣陷之理，足見證人乙○○於警詢之陳述，應具有較
      可信之情況，且為證明犯罪事實存否所必要，揆諸前揭法
      條規定，自得為證據。
    (二)再按被告以外之人於偵查中向檢察官所為之陳述，除顯有
      不可信之情況者外，得為證據，刑事訴訟法第159條之2定
      有明文。而所謂「顯有不可信」非指陳述之實質證明力問
      題，而係證據能力之要件，法院審查被告以外之人於偵查
      中向檢察官為之陳述是否具有證據能力，應以該陳述作成
      之客觀條件及環境，例如：陳述人於接受偵訊時之心理狀
      態是否健全、有無受到脅迫、利誘或欺詐等因素，作為判
      斷之依據。經查證人乙○○於臺灣板橋地方法院檢察署檢
      察官偵查中所為之陳述，揆諸檢察官與法官同為司法官署
      ，衡諸實務運作，檢察官實施刑事偵查程序，亦能恪遵法
      定程序之要求，未有違法取供之情事，自無所謂「顯有不
      可信」之情形，故上開證詞雖於審判外所為，然應為傳聞
      證據之例外，具有證據能力，併予敘明。
貳、認定犯罪事實所憑之證據及理由
  一、訊據上訴人即被告甲○○固坦承有於上揭時、地遭刑事組
      長許名輝盤查，為脫免逮捕而逃離等情，惟矢口否認有何
      非法持有改造手槍及子彈之犯行，辯稱：扣案之二次槍彈
      都是查獲乙○○，然後根據乙○○之供詞，判決槍砲是伊
      的，伊不服，她說的都不是事實，當時伊有買過兩隻模型
      槍玩耍，但伊沒有改造手槍，亦未買改造手槍，伊有時候
      去找乙○○，有時候她來找伊，但伊沒有說伊與乙○○同
      居，這些槍彈不是伊的云云。
  二、經查，90年 9月6日凌晨5時許，經臺北縣警察局海山分局
      人員至台北縣樹林市○○街 ○段42號15樓查緝被告嫌販賣
      毒品案時，查獲並扣得附表編號 1示具殺傷力之改造玩具
      手槍（含彈匣一個）、及無殺傷力之子彈成品五顆、子彈
      半成品十五顆、彈頭十顆、火藥二包；又90年10月17日夜
      間20時許，被告駕駛並搭載乙○○之白色喜美小客車停在
      臺北縣新莊市○○路與幸福路口，經台北縣警察局新莊分
      局刑事組攔檢盤查，被告脫免逮捕而逃逸，經當場逮捕之
      林智強於翌（18）日中午12時30分，帶警察至樹林市○○
      路94號二樓查緝，被告又乘隙逃逸，經乙○○同意警方執
      行搜索，扣得如附表編號2至6所示之具殺傷力之改造手槍
      三支與具殺傷力之8.5mm子彈三顆、8mm子彈五顆（詳如附
      表編號2至6所示，具殺傷力之子彈合計八顆，經送鑑定後
      ，採樣其中二顆試射而燃燒殆盡）、不具殺傷力之子彈一
      顆（彈頭脫落，經鑑定試射，無法擊發）、半成品彈頭九
      十七顆、半成品空彈殼一百十顆等情，有扣押物品清單可
      憑。
  三、又查，前揭扣案之改造手槍四支，其中附表編號 1，係仿
      BERETTA廠半自動手槍製造之金屬玩具手槍，已車通管內
      阻鐵改造而成，機械性能良好，可擊發適用子彈，認具殺
      傷力，有內政部警政署刑事警察局90年9月28日刑鑑定第1
      90352號鑑驗通知書影本一份附卷足憑（台南地檢92 年偵
      字第13648號偵查卷第16頁）；其中附表編號2所示之貝瑞
      塔改造手槍一支（管制編號：0000000000號），送鑑定結
      果，雖未明確認定有殺傷力，但已鑑定該槍係仿BERETTA
      廠半自動手槍製造之金屬玩具槍去除塑槍管內阻鐵改造而
      成，以打擊底火（藥）引爆子彈內之火藥為發射動力，足
      以認該槍亦可發射子彈，且其單位動能達20焦耳上以上，
      應認具殺傷力；另附表編號3、4所示之手槍均車通槍管內
      阻鐵改造而成，機械性能良好，可擊發適用子彈，具殺傷
      力；及附表編號5、6所示之子彈八顆，係由玩具槍用金屬
      彈殼加裝金屬彈頭改造而成，經試射鑑定結果，均認具殺
      傷力，有內政部警政署刑事警察局90年10月25日刑鑑字第
      203671號鑑驗通知書一紙附卷可稽（板橋地檢91 年偵字
      第476號偵查卷第66頁，板橋地檢90年偵字第14799 號偵
      查影印卷第61、62頁）。是以，上開查扣之附表所示之槍
      、彈具殺傷力，應可認定。
  四、被告雖矢口否認非法持有上開槍彈之犯行，經查：
    (一)證人乙○○於警詢及檢察官偵查中明確指述：被告於上揭
      時、地跳窗逃走，上開為警搜索查扣之二枝手機、現金二
      萬四千一百元為其所有要繳房子貸款外，其餘手槍等（指
      在樹林市○○路九四號二樓、於同市○○街○段四二號十
      五樓查扣之手槍）是伊男友即被告的等語（板橋地檢91年
      偵字第476號偵查卷第58頁，同署90年偵字第17772號偵查
      卷第37、38頁、第49頁背面、第50頁、同署90年偵字第14
      799號偵查影印卷第36、37頁），經核證人乙○○於檢察
      官偵查迭次所為之陳述大致相符，並無矛盾齟齬之處，並
      核與警訊指證之情節亦屬相符。又參以，證人乙○○並警
      詢時，指陳：「（右列警方所查獲之物品為何人所有？）
      除了遭警方查扣之SAMSUNG牌行動電話ALCATEL牌行動電話
      及現金新台幣二萬四千一百元為我所有外，子彈、彈頭、
      火藥、底火、改造手槍、工具乙批注射針筒、分裝袋、磅
      秤等物品均為被告所有。」、「（於遭警方查獲前你是否
      見過甲○○將槍枝拿出來把玩？）我曾見過甲○○將乙把
      掌心雷銀色左輪槍拿出，槍內並有子彈。」、「有看過被
      告拿過二枝槍，掌心雷及左輪。」等語（同上偵字第
      17772號偵查卷第13、14頁），復於檢察官偵查中仍然堅
      決指證稱：於90年9月6日與90年10月18日在其各住處所查
      獲之改造手槍與子彈等物係被告所有乙節不移（同前偵查
      卷第37頁、同上第14799號偵查卷第36頁、第37頁）。參
      互證人乙○○之前述證詞內容，均相一致，且證人所述之
      掌心雷及左輪手槍，亦與查扣之附表編號3、4所示之手槍
      相同，此外並有附表所示之槍彈扣案可資佐證，足資補強
      證人乙○○之陳述，信而有徵，應與事實相合，堪可採信
      。
    (二)又查，被告亦自承：與乙○○係男女朋友關係，有時住在
      一起，大概九十年五、六月間，一直到九十年十月底等情
      （本院卷第39頁），雖被告矢口否認案發當時與乙○○同
      居，檢察官偵查筆錄記載不實云云，惟被告於臺灣板橋地
      方法院檢察署檢察官91年 1月11日偵查時供承：「（問：
      乙○○是你同居人？）是，但偶而會吵架。」（該署91年
      偵第476號偵查卷第59頁）；臺灣臺南地方法院檢察署檢
      察官92年12月23日偵查時亦供稱：「問：你跟乙○○是何
      時開始同居？何時結束？）大概90年5、6月開始，因我是
      90年11月1日被新莊分局逮捕，所以應該與乙○○同居到
      90年10月底。」（該署92年偵第13648號偵查卷第2頁），
      前揭偵訊筆錄並經本院上訴前審勘驗錄音帶之內容相符可
      據。且參以，證人林智強、李文魁並均指稱：被告甲○○
      與乙○○係男女朋友關係，而證人林智強於90年10月17
      日夜間20時許，與被告同時經台北縣警察局新莊分局刑事
      組攔檢盤查，被告脫免逮捕而逃逸，林智強經警當場逮捕
      後，於翌（18）日中午12時30分，並帶警察查緝被告時，
      亦係至乙○○位於樹林市○○路94號二樓，當時被告亦在
      該處而乘隙逃逸，足見被告與乙○○同居住於台北縣樹林
      市○○路94號二樓，否則林智強何須帶警方前往該處查緝
      被告。再參以，證人李文魁於檢察官偵查時亦供證：臺北
      縣樹林市○○街○段42號15樓是甲○○的住處，他和乙○
      ○住在一起等語（板橋地檢90年偵第14799號偵查影印卷
      第54頁），此外，依同上偵查卷第30至32頁所附之房屋租
      賃契約書，其承租人原係記載【甲○○及其身分證字號】
      ，嗣刪除改為【乙○○及其身分證字號】，益徵該處樹林
      市○○街○段42號15樓應係被告與乙○○同居住處甚明。
      綜參各情，證人乙○○應係被告之同居女友，且二人應在
      上揭樹林市○○街○段42號15樓及樹新路94號2樓二處賃屋
      同居，至為明顯。
    (三)承上所述，本案查扣之如附表所示之槍彈，既分別在被告
      與乙○○賃屋同居之前揭樹林市○○街○段42號15樓及樹
      新路94號2樓二處查獲，並據證人乙○○指證上開槍彈係
      屬被告所持有，而乙○○係被告之同居女友，又無任何怨
      隙，自無挾怨誣陷之可能，其於警訊時與偵查中之供詞亦
      無齟齬，並有上開各項調查所得之證據及情況事實，可資
      補強其證言之真實性，自屬可信。
    (四)至被告再辯謂：伊在偵查中是說當時有買過二枝模型槍玩
      耍，但不是持有改造手槍云云，經本院前審調取被告於90
      年間涉嫌持有模型槍、毒品危害防制條例等案之臺灣板橋
      地方法院檢察署90年度偵字第18611號案全卷，查該二枝
      改造手槍實係模型槍，經鑑定認均不具殺傷力，有內政部
      刑事警察局鑑驗通知書可稽，嗣亦經檢察官不起訴處分存
      卷可按，上開模型槍亦經檢察官發還在案，有檢察官扣押
      物品處分命令可據，足見該模型槍（玩具手槍）二枝均非
      本案查扣之槍枝，與本案無何關連，合併說明。
  五、綜上所述，被告所辯，顯係卸責之詞，不足採信。從而，
      被告非法持有具殺傷力之改造手槍及子彈之犯行，事證明
      確，應堪認定。
  六、被告聲請再傳訊證人乙○○及李文魁，然證人乙○○經本
      院傳訊，不願配合到庭應訊，且上開證人於警、偵訊所為
      之證言已明確而可採信，已如前述，是本院認上開證人縱
      到庭亦難期會另為其他具體證言，又本件已事證明確，其
      等證言亦與本件事實之認定已無影響，自毋庸再予傳訊之
      必要，附此說明。
貳、論罪科刑之理由
  一、按行為後，法律有變更者，適用裁判時之法律，但裁判前
      之法律有利於行為人者，適用最有利於行為人之法律，刑
      法第2條第1項定有明文。又按槍砲彈藥刀械管制條例於中
      華民國94年1月26日經總統以華總一義字第09400010101號
      令，增訂槍砲彈藥刀械管制條例第20條之1 條文，並刪除
      第10條、第11條及第17條條文；並修正第4條、第8條、第
      16條及第20條條文。依同條例第25條規定，本條例自公布
      日施行，故依中央法規標準法第13條之規定，法規明定自
      公布日施行者，自公布日起算至第三日起發生效力，則前
      開槍砲彈藥刀械管制條例刪除或增訂之部分，應自94年 1
      月28日起生效。經核修正前同條例第11條第 4項文關於持
      有【第四條第一項第一款所定其他可發射金屬或子彈具有
      殺傷力之各式槍砲者，處一年以上七年以下有期徒刑，併
      科新臺幣700萬元以下罰金。】，修正後相關規定移至第8
      條第 4項，而該條項關於持有【第四條第一項第一款所定
      其他可發射金屬或子彈具有殺傷力之各式槍砲者，處三年
      以上十年以下有期徒刑，併科新臺幣700萬元以下罰金。
      】。
  二、被告於90年10月18日犯罪行為後，因法律變更，茲比較新
      舊法之適用，以舊法有利於行為人。則本案被告持有【第
      四條第一項第一款所定其他可發射金屬或子彈具有殺傷力
      之各式槍砲】之行為，自應適用【修正前槍砲彈藥刀械管
      制條例第11條第4項】之規定。故核被告所為，係犯修正
      前槍砲彈藥刀械管制條例第11條第 4項之未經許可，持有
      可發射子彈具有殺傷力之改造玩具手槍罪，及同條例第12
      條第4項之未經許可持有子彈罪（該條未變更，毋庸比較)
      。
  三、被告於事實欄一(一)及(二)所記載之不同時地，非法持有附表
      所示之改造手槍及子彈行為，時間緊接，觸犯構成要件相
      同之罪名，顯係基於一持有槍彈之概括犯意所為，為連續
      犯，應從情節較重之事實欄一(二)記載之犯行論以一罪，並
      加重其刑。至檢察官雖以：被告所持有附表編號 1所示之
      貝瑞塔改造手槍一支先於90年9月6日凌晨查獲，嗣於同年
      10月18日再查獲如附表編號2至4所示之另三支改造手槍，
      認先後二持有行為係分別起意，應分論併罰云云，但未據
      舉證證明，亦查無相關證據足認被告行為之初，係分別起
      意、分別持有，致難單憑查獲之時間有先後，藏置地點不
      同，即認係二次分別起意之持有行為，作不利於被告之認
      定，併予敘明。
  四、又被告於事實欄一(二)記載之犯行，同時犯持有改造玩具手
      槍（三枝）及具殺傷力之子彈（八顆）罪，係為一行為觸
      犯數罪名，為想像競合犯，應從一重之連續未經許可持有
      可發射子彈具有殺傷力之改造玩具手槍罪處斷。
參、撤銷改判之理由
  一、原審依上開事證，予以論罪科刑，固非無據，然查：
    (一)被告於90年10月18日犯罪行為後，因槍砲彈藥刀械管制條
      例於94年 1月26日刪除第11條條文；並修正第4條、第8條
      條文，致其論罪科刑所適用之法律變更，原審未及比較新
      舊法之適用。
    (二)查扣如附表編號5、6所示，具殺傷力之子彈合計八顆，經
      送鑑定後，採樣其中二顆試射而燃燒殆盡，餘六顆子彈改
      造完成並具殺傷力，原判決僅認三顆具殺傷力而宣告沒收
      ，其餘三顆漏未依法宣告沒收，亦有未合。
  二、依上所述，被告上訴意旨，否認犯罪，而指摘原判決此部
      分不當，經本院審理結果，與事實不符，固無足取。然原
      判決此部分（非法持有槍彈部分）既有前揭可議之處，自
      應由本院將原判決此部分予以撤銷改判，又因被告犯數罪
      ，原判決依該部分所宣告刑而定其應執行刑，因該部分既
      經撤銷改判，即失所附麗，應併予撤銷，以期適法。
    (一)爰審酌被告前有違反懲治盜匪條例、麻醉藥品管理條例、
      藥事法、槍砲彈藥刀械管制條例與竊盜等多項前科（未構
      成累犯），素行不良，未經許可，非法持有槍彈，危害社
      會治安甚鉅，及犯後否認犯行，飾詞狡辯等一切情狀，量
      處如主文第二項所示之刑及罰金，併諭知罰金易服勞役之
      折算標準，以示懲儆。
    (二)扣案之如附表所示之改造手槍四支及改造子彈六顆，係屬
      違禁物，應依刑法第38條第1項第1款宣告沒收。另附表編
      號5、6原係扣得具殺傷力之改造子彈八顆，因經送鑑定而
      取樣二顆試射，該二顆子彈，經試射，其火藥部分已因擊
      發而燃燒殆盡，已不復具子彈之外型及功能，自非屬具有
      殺傷力之子彈而得認係違禁物，而無從宣告沒收。
    (三)至附表編號 6備註欄所載之扣案子彈一顆，經鑑定，其彈
      頭脫落，經鑑定試射，無法擊發，不具殺傷力，及其他扣
      案之無殺傷力之半成品彈頭九十七顆、半成品空彈殼一百
      十顆、子彈成品五顆、子彈半成品十五顆、彈頭十顆、火
      藥二包等物，非屬違禁物，復無證據證明係供被告犯罪所
      用之物，爰不予宣告沒收，一併記明。
肆、適用之法律
  一、刑事訴訟法第369條第1項前段、第364條、第299條第1項
      前段。
  二、修正前槍砲彈藥刀械管制條例第11條第4項、第12條第4項
      。
  三、刑法第11條前段、第2條第1項但書、第56條、第55條、第
      42條第3項、第38條第1項第1款。
  四、罰金罰鍰提高標準條例第2條，現行法所定貨幣單位折算
      新臺幣條例第2條。
本案經檢察官張太龍到庭執行職務。
中　　華　　民　　國　　94　　年　　8 　　月　　9 　　日
                  刑事第四庭    審判長法　官　鄭文肅
                                      法　官　林勝木
                                      法　官　蔡美美
以上正本證明與原本無異。
如不服本判決，應於收受本判決後十日內向本院提出上訴書狀。
其未敘述上訴理由者並得於提起上訴後十日內向本院補提理由書
狀（均須按他造當事人之人數附繕本）「切勿逕送上級法院」。
　　　　　　　　　　　　　　　　　　　書記官　蔡振豐
中　　華　　民　　國　　94　　年　　8 　　月　　10　　日
附錄法條：
修正前槍砲彈藥刀械管制條例第11條第4項：
未經許可，持有、寄藏或意圖販賣而陳列第一項所列槍砲者，處
一年以上七年以下有期徒刑，併科新臺幣七百萬元以下罰金。
附表：
┌──┬─────────┬──────┬───┬─────────┐
│編號│物 品 名 稱       │槍枝管制編號│數　量│備註              │
├──┼─────────┼──────┼───┼─────────┤
│ １ │仿BERETTA廠半自動 │0000000000  │壹支  │含彈匣壹個        │
│    │手槍製造之金屬玩具│            │      │                  │
│    │手槍              │            │      │                  │
├──┼─────────┼──────┼───┼─────────┤
│ ２ │仿BERETTA廠半自動 │0000000000  │壹支  │                  │
│    │手槍製造之金屬玩具│            │      │                  │
│    │手槍              │            │      │                  │
├──┼─────────┼──────┼───┼─────────┤
│ ３ │仿德林吉雙管手槍製│0000000000  │壹支  │即稱掌心雷手槍    │
│    │造之金屬玩具手槍  │            │      │                  │
├──┼─────────┼──────┼───┼─────────┤
│ ４ │仿SMITH&WESSON廠轉│0000000000  │壹支  │即稱左輪手槍      │
│    │輪手槍製造之金屬玩│            │      │                  │
│    │具手槍            │            │      │                  │
├──┼─────────┼──────┼───┼─────────┤
│ ５ │8.5mm金屬改造子彈 │            │貳顆  │(1)原扣案參顆，經採│
│    │                  │            │      │  樣壹顆試射，已擊│
│    │                  │            │      │  發而燃燒殆盡，不│
│    │                  │            │      │  具子彈外型      │
│    │                  │            │      │(2)僅餘貳顆扣案    │
├──┼─────────┼──────┼───┼─────────┤
│ ６ │8mm金屬改造子彈   │            │肆顆  │(1)原扣案陸顆，經送│
│    │                  │            │      │  鑑，其中壹顆彈頭│
│    │                  │            │      │  脫落，無法擊發，│
│    │                  │            │      │  不具殺傷力      │
│    │                  │            │      │(2)另採樣壹顆經試射│
│    │                  │            │      │  ，已擊發而燃燒殆│
│    │                  │            │      │  盡，不具子彈外型│
│    │                  │            │      │(3)僅餘肆顆扣案    │
└──┴─────────┴──────┴───┴─────────┘
